臺灣高等法院交通事件裁定　　　　　　　　　　　九十一年度交抗字第一一四八號
　　抗　告　人
　　即受處分人　甲○○　女民.
右抗告人因違反道路交通管理處罰條例案件，不服臺灣臺北地方法院中華民國九十一
年十二月三日九十一年度交聲字第一六四七號裁定，提起抗告，本院裁定如左：
    主  文
原裁定撤銷，發回台灣台北地方法院。
    理  由
一、原裁定意旨略以：抗告人即受處分人甲○○於民國九十年一月二日上午九時十分
    許，將所騎乘車牌號碼ＡＴＨ─二七三重型機車，在台北市○○街○段一二四號
    前人行道，未依規定停放，而上開處所為台北市停車管理處（下稱台北市停管處
    ）設有「徒步區內禁止停車」標誌，因該車不依規定位置於合法停車格停放，且
    於人行道禁止停車處所停車，為台北市停管處交通助理員程子民當場拍照採證，
    以違反道路交通管理處罰條例第五十六條第一項第九款停車位置不依規定行為，
    逕行掣單舉發。原處分機關依道路交通管理處罰條例第三條第八款、第五十六條
    第一項第九款規定裁處罰鍰六百元。抗告人雖辯稱：武昌街禁止停車及進入時段
    為（星期一至五：十八時至二十三時、星期六、日：十一時至二十三時），伊停
    放機車時間係星期二早上九時十分，並未違規。且機車停放在騎樓，未停放於徒
    步區，機車依規定車頭朝外暫停，並無亂停，又未妨礙交通等語。惟查，證人即
    舉發之台北市停管處交通助理員程子民於原法證稱：「（問：如何舉發？）（答
    ：那裡是武昌街行人徒步區，在徒步區內整條不能停車。假如是卸貨車子裡面要
    有人，可臨時停車）」、「（問：抗告人說有標示禁止停車及進入時段時間，那
    是何意思？）（答：這個是我前面所說可以臨時停車時段，但是車上要有人）」
    、「（問：是否可以停騎樓？）（答：整條路都不可以停）」等語，並提出該路
    段所豎立「徒步區內禁止停車」標誌照片一紙，附卷為證。且抗告人上開違規事
    實，亦有採證相片一張附卷可按。是抗告人所辯，並不可採。是事證明確，抗告
    人有前開違規行為，堪以認定。綜上所述，原處分機關依道路交通管理處罰條例
    第五十六條第一項第九款規定，裁處抗告人罰鍰六百元，核無違誤。抗告人之異
    議，為無理由，應予駁回等語。
二、抗告意旨略以：武昌街既設有標示禁止停車及進入時段為「星期一至五：十八時
    至二十三時、星期六、日：十一時至二十三時」標誌，伊於週二上午九時於武昌
    街停車，並未違規。舉發人員程子民對標誌認識不清，伊係於禁止停車以外時段
    停車，卻被舉發，難以心服等語。
三、經查，抗告人所辯武昌街設有標示禁止停車時段為「星期一至五：十八時至二十
    三時、星期六、日：十一時至二十三時」標誌等情，已提出照片一紙為證，似非
    全然無據。抗告人停車路段如有設置上開標誌，則抗告人於上午九時十分許，於
    該路段停車，有無違反規定，即有疑問。雖證人程子民證稱：抗告人所稱標示禁
    止停車時段，係指可以臨時停車時段，但車上要有人。武昌街整條路都不可以停
    騎樓等語。惟其證述情節，法令依據何在，證人程子民並未說明，是否可採，尚
    應斟酌查明。原法院並未查證武昌街是否確實有如抗告人所稱上開標示禁止停車
    時段標誌，及是否適用於抗告人上開停車情況。又原裁定並未敘明抗告人有不依
    規定停車之法令依據，及抗告人係於禁止停車路段停車或於騎樓停車，而違反停
    車規定，事實認定不明，理由欠缺完備。原裁定徒以證人程子民空泛之證詞，及
    抗告人停車照片，即認定抗告人有不依規定停車違規行為，尚嫌率斷。抗告人抗
    告意旨指摘原裁定不當，提起抗告，為有理由。本院爰撤銷原裁定，並發回台灣
    台北地方法院，以再為調查，妥適裁定。
四、依道路交通案件處理辦法第二十六條、刑事訴訟法第四百十三條前段，裁定如主
    文。
中      華      民      國      九十一    年      十二  月      三十一  日
                              臺灣高等法院交通法庭
                                  審判長法  官  葉  麗  霞
                                        法  官  陳  孟  瑩
                                        法  官  李  錦  樑
右正本證明與原本無異。
不得再抗告。
                                        書記官  郭  台  發
中      華      民      國      九十一    年      十二  月      三十一  日
